【裁判字號】    89,易,604
【裁判日期】    890717
【裁判案由】    偽造文書
【裁判全文】
臺灣士林地方法院刑事判決                          八十九年度易字第六四號
    公  訴  人  臺灣士林地方法院檢察署檢察官
    被      告  甲○○
右列被告因偽造文書案件，經檢察官提起公訴 (八十九年度偵字第四一三二號)，本
院判決如左：
    主  文
甲○○連續行使偽造特許證，足以損害於公眾及他人，累犯，處拘役伍拾伍日，如易
科罰金，以佰元折算壹日。
偽造之乙○○台北市營業小客車駕駛人執業登記證（證號：二Ｏ九三三五號）壹枚沒
收。
    事  實
一、甲○○前於民國八十二年間因違反懲治走私條例案件，經本院判處有期徒刑七月
    ，緩刑四年確定，嗣於八十五年間復因違反同條例案件，經臺灣宜蘭地方法院判
    處有期徒刑八月，上訴後經臺灣高等法院駁回上訴確定，並經臺灣士林地方法院
    檢察署檢察官聲請撤銷緩刑，合併執行後，於八十八年六月二十一日假釋出獄，
    於同年八月六日縮刑期滿執行完畢，猶不知悔改，因其係營業小客車駕駛人，卻
    尚未考取執業登記證，竟於八十八年十二月十七日，在台北市市○○道、塔城街
    口附近，從真實姓名年籍不詳之林姓男子處，收受由不詳之人以彩色複印乙○○
    台北市營業小客車駕駛人執業登記證（證號：二Ｏ九三三五號）方式偽造之執業
    登記證一枚（下稱系爭登記證），置於其所駕駛之Ｈ二─七Ｏ二號營業小客車上
    ，並基於概括之犯意，每日於駕駛該Ｈ二─七Ｏ二號營業小客車時，即將偽造之
    執業登記證置放於車內而行使之，表示其業已向警察機關辦理執業登記，足以生
    損害於乙○○及警察機關對營業小客車管理之正確性，嗣八十九年一月十三日下
    午九時三十分許，在台北市○○路、塔城街口為警當場查獲，並扣得前揭偽造之
    登記證。
二、案經台北市政府警察局大同分局報告臺灣士林地方法院檢察署檢察官偵查起訴。
    理  由
一、訊據被告甲○○雖坦承右揭將前揭偽造之執業登記證放置在其所駕駛之營業小客
    車上遭警查獲之事實，惟辯稱：該執業登記證係一林姓男子所交付，伊只是把該
    登記證放置在車上，並無行使之犯意云云。經查，系爭執業登記證之登記名義人
    為乙○○，而乙○○並未授權他人複製使用，已據證人乙○○於警訊、偵查中供
    證無訛，且有該偽造之執業登記證一枚在卷可憑。按營業小客車駕駛人應向警察
    機關辦理登記，領取登記證，始得執業，並應將執業登記證，依規定安置車內之
    插座，道路交通管理處罰條例第三十六條第一項、第三項定有明文。其目的除供
    乘客辨明該駕駛人是否符合規定之駕駛人外，未經辦理執業登記之駕駛人亦不得
    執行駕駛業務，被告既尚未取得合格之執業登記證，本不得駕駛營業小客車營業
    ，其為免遭警取締，將偽造之執業登記證擺放在其所駕駛之營業用小客車上，本
    即具有行使之意，同時亦已有行使之行為，其所辯尚屬諉卸之詞，不足採信，本
    件事證明確，被告犯行堪予認定，應依法論科。
二、查執業登記證為經警察機關准許得以駕駛營業小客車營業之特許證，系爭登記證
    雖係由不詳之人之彩色複印方式偽造，惟外觀上與原件極為相似，已非影本。核
    被告所為係犯刑法第二百十六條、第二百十二條之行使偽造特許證罪。被告先後
    多次行使偽造特許證之犯行，時間緊接，方法相同，觸犯構成要件相同之罪名，
    顯係基於概括犯意為之，為連續犯，應依刑法第五十六條之規定論以一罪，並加
    重其刑。又被告有如事實欄所載之論罪科刑執行情形，有臺灣高等法院檢察署刑
    案紀錄簡覆表一份在卷可憑，其於前案執行完畢後五年內再犯本件有期徒刑以上
    刑之罪，為累犯，應依刑法第四十七條規定，遞加重其刑。爰審酌被告犯罪之動
    機、目的係因尚未取得執業登記證，即急欲駕駛營業小客車營業謀生，所生之危
    害及犯罪後僅坦承部分犯行等一切情狀，量處如主文所示之刑及易科罰金之折算
    標準示懲。
三、扣案偽造之乙○○台北市營業小客車駕駛人執業登記證（證號：二Ｏ九三三五號
    ）一枚為被告所有供犯罪所用之物，應依刑法第三十八條第一項第二款之規定沒
    收。
據上論斷，應依刑事訴訟法第二百九十九條第一項前段、刑法第五十六條、第二百十
六條、第二百十二條、第四十七條、第三十八條第一項第二款，罰金罰鍰提高標準條
例第一條前段、第二條，判決如主文。
本案經檢察官陳傳宗到庭執行職務
中    華    民    國      八十九        年      七      月      十七    日
                                  臺灣士林地方法院刑事第二庭
                                          法  官
右正本證明與原本無異。
如不服本判決，應於判決送達後十日內，向本院提出上訴狀。
                                          書記官
中    華    民    國      八十        年              月              日
附錄本案論罪科刑法條全文
刑法第二百一十六條
行使第二百十條至第二百十五條之文書者，依偽造、變造文書或登載不實事項或使登
載不實事項之規定處斷。
刑法第二百一十二條
偽造、變造護照、旅券、免許證、特許證及關於品行、能力服務或其他相類之證書、
介紹書，足以生損害於公眾或他人者，處一年以下有期徒刑、拘役或三百元以下罰金
。


司法院資訊處製作；財團法人民間司法改革基金會備份。
